# 求助陈版，不胜感激。

提问人：16828long 时间：2012-03-09 11:30:56
陈版：在限制性股权激励计划中，企业约定行权价格，并且激励者支付行权价款，然后有锁定期的这种方案。对于已经支付行权款的，差额已经列入到资本公积的股本溢价，在锁定期间按公允价值分摊时形成的资本公积是列入“股本溢价”还是“其他资本公积”啊？
此外，确定的总费用（预计可实现的股份数*行权日股票平均价与行权价格差）在锁定期间按预计可解锁的数量分期进行摊销，如果某一年业绩未能实现，公司回购了该部分股票应该怎么进行处理啊？

回答人：chenyiwei
回复 16828long 的帖子
已支付的行权款超过相应新增股本面值的部分，计入“资本公积——股本溢价”。
股份支付中授予的权益工具的授予日公允价值在等待期内逐期摊销确认费用同时贷记的资本公积，在明细科目上属于“资本公积——其他资本公积”，到可行权日（等待期满）时转入“股本溢价”明细科目，这一点可以比照解释 4 号第十条对可转债的权益成分的处理方式。

回答人：chenyiwei
因未达到可行权条件导致某一期的股份被回购注销时，应作如下处理：
1 、将已就该期股份支付累计确认的费用予以转回： 借：资本公积——其他资本公积，贷：管理费用等
2 、按所支付的回购价款进行回购股份的会计处理： 借：股本，借：资本公积——股本溢价，贷：银行存款 如果回购价款高于该限制性股票于回购日的公允价值的，差额计入当期损益。

提问人：16828long 时间：2012-03-10 08:22:24
回复 chenyiwei 的帖子
陈版：公司采用的是限制性股权，行权款自计划批准时即已缴齐，并验资、入账，那么在锁定期的资本公积应该直接计入“股本溢价”吧。
（昨日我已看到陈版的回复，但不知为什么，不让回复，一回复就提示尚未登陆，经常出现这样的情况，眼看着无法回复，抱歉。）

回答人：chenyiwei
1 、行权款高于股本面值的差额计入股本溢价。 2 、股份支付费用摊销对应增加的资本公积，在等待期内先计入“其他资本公积”，到锁定期满确定可满足行权条件后转入“股本溢价”。

提问人：16828long 时间：2012-03-10 08:24:46
回复 chenyiwei 的帖子
陈版：差额计入当期损益，是管理费用，还是营业外收支啊？求教。

回答人：chenyiwei
管理费用。这是职工薪酬的一部分。